臺灣臺中地方法院刑事判決　　　　　　　94年度易字第1252號
公　訴　人　臺灣臺中地方法院檢察署檢察官
被　　　告　甲○○
上列被告因詐欺案件，經檢察官提起公訴（九十四年度偵緝字第
三八三號），本院合議庭裁定由受命法官獨任進行簡式審判程序
，判決如下：
    主           文
甲○○幫助共同連續意圖為自己不法之所有，以詐術使人將本人
之物交付，處有期徒刑陸月，如易科罰金，以參佰元折算壹日。
    犯罪事實及理由
一、甲○○得預見其所有，於民國八十八年十一月二十五日在台
    新國際商業銀行豐原分行（下稱台新銀行）開戶，帳號為0
    000000000000號帳戶之存摺及提款卡如交付他
    人，他人將藉所蒐集之上開帳戶存摺及提款卡以遂行財產上
    犯罪之目的，竟仍不顧他人可能遭受財產上損害之危險，而
    基於幫助他人犯詐欺取財罪之不確定故意，於九十三年三月
    十七日，先前往台新銀行位在臺中市○○路之分行辦理存摺
    掛失補發並申辦語音功能，隨即於同日，在臺中市○○路與
    大雅路口，以新台幣（下同）一千五百元之代價，將上開帳
    戶之存摺及提款卡交予自稱「小陳」不詳姓名年籍之成年男
    子，並告知提款卡密碼，而容許該人藉其帳戶存摺及提款卡
    以遂行詐欺取財犯罪。嗣「小陳」即與其他不詳姓名年籍之
    成年男女共同意圖為自己不法之所有，基於詐欺取財之概括
    犯意聯絡，先後於：(一)九十三年三月三十日晚間八時許，以
    電話向丙○○佯稱其金融卡遭偽造，須立刻前往提款機操作
    以免款項被盜領云云，使丙○○陷於錯誤，而依對方指示操
    作提款機，因此分二次將其帳戶內之十九萬九千九百七十六
    元轉入前述甲○○之帳戶，致受有損害。(二)九十三年三月三
    十一日（起訴書誤載為三十日）晚間六時許，以相同詐術，
    使乙○○陷於錯誤，而依對方指示操作提款機，因此分二次
    將其帳戶內之十三萬八千八百八十七元轉入前述甲○○之帳
    戶，致受有損害。
二、上開犯罪事實，業據被告甲○○於本院審理時坦承不諱，核
    與被害人丙○○、乙○○指述受騙匯款情節相符，並有丙○○、乙○○提出之自動櫃員機交易紀錄各二紙、被告台新銀
    行帳戶客戶基本資料查詢、往來印鑑暨資料卡、交易明細一
    份在卷可稽，足見被告自白與事實相符。本件事證明確，被
    告犯行堪以認定。
三、
  (一)按連續幫助與幫助連續為不同之犯罪態樣，如基於概括犯意
    ，多次幫助他人犯罪，為連續幫助，該幫助者有多次犯罪行
    為；如以一幫助行為，幫助他人連續犯罪，則為幫助連續，
    就幫助犯而言，僅有一次犯罪行為（最高法院八十七年度台
    上字第三八六五號判決意旨參照）。查「小陳」與其他不詳
    姓名年籍之成年男女共同意圖為自己不法之所有，基於詐欺
    取財之概括犯意聯絡，以詐術騙取丙○○、乙○○之金錢，
    渠等所為係共同犯刑法第三百三十九條第一項詐欺取財罪之
    連續犯。
  (二)被告得預見「小陳」收購其金融帳戶，係為遂行財產上犯罪
    之目的，猶基於幫助詐欺取財之不確定故意，提供自己帳戶
    作為詐騙匯款專戶使用，核其所為，則係犯刑法第三十條第
    一項前段、第三百三十九條第一項之幫助詐欺取財罪。
  (三)被告以幫助他人犯罪之意思，參與犯罪構成要件以外之行為
    ，為從犯，爰依刑法第三十條第二項規定，按正犯之刑減輕
    其刑。
  (四)爰審酌被告貪圖不法利益，提供金融帳戶予他人犯罪使用，
    使犯罪難以查緝，無異助長不法，因其行為致丙○○、乙○○各損失十餘萬元，其犯罪對被害人財產及社會金融交易秩
    序所生危害非淺，於偵查及本院審理中均係經發布通緝始到
    案，對於自己違法行為未能主動面對司法裁判，且於偵查及
    本院審理初期皆矢口否認犯行，辯稱存簿遺失云云，惟念其
    終能坦認罪行，足見尚非全無悔意等一切情狀，量處如主文
    所示之刑，並諭知易科罰金之折算標準。
據上論斷，應依刑事訴訟法第二百七十三條之一第一項、第二百
九十九條第一項前段，刑法第三十條第一項、第三百三十九條第
一項、第三十條第二項、第四十一條第一項前段，罰金罰鍰提高
標準條例第一條前段、第二條，判決如主文。
中　　華　　民　　國　　94　　年　　11　　月　　18　　日
                  刑事第十二庭  法  官  羅智文
上正本證明與原本無異。
如不服本判決，應於送達後十日內向本院提出上訴狀（須附繕
本），上訴於臺灣高等法院臺中分院。
                                書記官  孫立文
中　　華　　民　　國　　94　　年　　11　　月　　18　　日
附錄本案論罪科刑法條
刑法第三十條
幫助他人犯罪者，為從犯。雖他人不知幫助之情者，亦同。
從犯之處罰，得按正犯之刑減輕之。
刑法第三百三十九條第一項
意圖為自己或第三人不法之所有，以詐術使人將本人或第三人之
物交付者，處五年以下有期徒刑、拘役或科或併科一千元以下罰
金。
